【裁判字號】    99,訴,584
【裁判日期】    990610
【裁判案由】    妨害風化
【裁判全文】
臺灣高雄地方法院刑事判決               99年度訴字第584號
公  訴  人  臺灣高雄地方法院檢察署檢察官
被      告  乙○○
上列被告因妨害風化案件，經檢察官提起公訴（99年度偵字第40
35號），本院判決如下：
    主  文
乙○○犯圖利容留猥褻罪，累犯，處有期徒刑伍月，如易科罰金
，以新臺幣壹仟元折算壹日，扣案之營業日報表壹張、遙控開關
壹個，均沒收之。
    事  實
一、乙○○前於民國94年間，因酒醉駕駛之公共危險案件，經本
    院以94年度交簡字第2232號判決判處有期徒刑3 月確定，甫
    於95年8 月25日縮刑期滿執行完畢。詎其仍不知悔改，竟基
    於意圖使女子與他人為猥褻行為而媒介、容留以營利之犯意
    ，於99年1 月24日下午9 時20分許，在其所經營址設高雄市
    ○○區○○路498 之6 號之「圓夢美容諮詢社」，引領甲○
    ○前往包廂，並媒介、容留其所僱用已成年之女服務生金氏
    娟以每90分鐘新臺幣（下同）1,500 元之代價，與男客甲○
    ○在該店2 樓1 號包廂內進行俗稱「半套」之猥褻行為（即
    由金氏娟與甲○○互相撫摸對方之陰莖、陰部），並藉此抽
    成以之營利。嗣於同日下午10時40分許，警察至上址臨檢時
    ，當場查獲甫完成撫摸性器官行為之金氏娟與甲○○，並扣
    得乙○○所有之營收日報表1張、遙控開關1個。
二、案經高雄市政府警察局小港分局移請臺灣高雄地方法院檢察
    署檢察官偵查起訴。
    理  由
一、證據能力部分：
    按被告以外之人於審判外之言詞或書面陳述，除法律有規定
    者外，不得作為證據，刑事訴訟法第159 條第1 項定有明文
    ，此即學理上所稱之「傳聞證據排除法則」，而依上開法律
    規定，傳聞證據原則上固無證據能力，但如法律別有規定者
    ，即例外認有證據能力。又按被告以外之人於審判外之陳述
    ，雖不符同法第159 條之1 至之4 之規定，而經當事人於審
    判程式同意作為證據，法院審酌該言詞陳述或書面陳述作成
    時之情況，認為適當者，亦得為證據，同法第159 條之5 第
    1 項定有明文。查本判決下列所引用之證據，均經被告、檢
    察官於本院審理中同意作為證據（見本院訴字卷第18頁），
    本院審酌該等傳聞證據作成時之狀況，並無違法或不當等不
    宜作為證據之情形，依前開說明，亦得作為證據。
二、訊據被告乙○○固坦承其有引領甲○○上樓之事實，惟否認
    有上開妨害風化犯行，辯稱：我的店確實沒有在從事「半套
    」的服務云云。經查：
（一）被告為「圓夢美容諮詢社」負責人，金氏娟為其雇用之美
      容師，收取之報酬必須與店家拆帳，99年1 月24日下午10
      時40分許，甲○○遭警察查獲時僅著內褲，與金氏娟一同
      在上址2 樓1 號包廂內等情，業經證人金氏娟、甲○○證
      述無誤，並有現場照片8 張在卷可稽，上開事實堪可認定
      。
（二）被告雖否認有媒介金氏娟與甲○○為性交易一情，惟依證
      人甲○○於警詢、偵查、本院審理中證稱：我在99年1 月
      24 日 下午9 時40分進入圓夢美容諮詢社後，被告就帶我
      到2樓1號包廂，現場只有他們2 人，該店最低消費1000元
      ，半套的話要再加500 元，我和金氏娟有互相撫摸彼此的
      生殖器，錢是交給店裡的櫃臺，當天還沒交錢，天花板的
      燈本來是暗的，突然亮起來，小姐就趕快把衣服整理整齊
      ，並叫我把衣服穿好，警察就進來了等語甚詳（見偵一卷
      第8-10、56-59 頁、訴字卷第16-18 頁），參諸證人甲○
      ○所述關於上開交易之時間、價碼、過程等細節，於警、
      偵證述前後一致，復衡以其與被告並無夙怨，上開證言亦
      經具結，衡情當無甘冒偽證刑責故為虛偽證詞，致生損人
      不利己之動機，其證詞可信度極高，是金氏娟、甲○○於
      上開時、地，以前開代價從事「半套」之猥褻行為一事，
      堪以認定。參以當日警察來搜索時，上前按扣案之遙控開
      關，提示金氏娟馬上將衣服穿好之人即為被告，業經被告
      於警詢中自承無誤（見警卷第5 頁），又徵之負責櫃臺接
      待客人，給付小姐薪水之人均為被告本人，業經證人金氏
      娟、甲○○證述在卷，堪認被告媒介、容留金氏娟與男客
      甲○○從事猥褻行為，並藉此以抽成營利一事，堪予認定
      。
（三）綜上所述，本件事證明確，被告上開妨害風化犯行，足堪
      認定，應予依法論科。
三、論罪科刑部分：
      核被告乙○○所為，係犯刑法第231 條第1 項前段之意圖
      使女子與他人為猥褻之行為，而容留以營利罪；其意圖營
      利媒介並進而容留女子與男客為猥褻行為，媒介之低度行
      為應為容留之高度行為所吸收，不另論罪。又被告前經法
      院判處有期徒刑，甫於95年8 月25日縮刑期滿執行完畢，
      有臺灣高等法院被告前案紀錄表在卷可按，其受有期徒刑
      執行完畢後，5 年內故意再犯本件最重本刑有期徒刑以上
      之罪，為累犯，應依法加重其刑。爰審酌被告容留女子與
      男客為猥褻行為，敗壞社會風氣，及其犯後否認犯行，態
      度難謂已有悔意等一切情狀，量處如主文所示之刑，並諭
      知易科罰金之折算標準。又扣案之營業日報表1 張（99年
      1 月24日），遙控開關1 個，均為被告所有之物，業經其
      供承在卷，又上開物品均為被告犯本件犯罪所用之物，均
      應依刑法第38條第1 項第2 款之規定宣告沒收。
據上論斷，應依刑事訴訟法第299 條第1 項前段、刑法第231 條
第1 項，第47條第1 項、第41條第1 項前段，第38條第1 項第2 
款，刑法施行法第1 條之1 ，判決如主文。
本案經檢察官陳麗琇到庭執行職務。
中    華    民    國    99    年    6     月    10    日
                  刑事第一庭   審判長  法  官  蔡國卿
                                       法  官  王淑惠
                                       法  官  張琬如
以上正本證明與原本無異。
如不服本判決應於收受送達後10日內向本院提出上訴書狀，並應
敘述具體理由；如未敘述上訴理由者，應於上訴期間屆滿後20日
內向本院補提理由書（均須按他造當事人之人數附繕本）「切勿
逕送上級法院」。
中    華    民    國    99    年    6     月    10    日
                                      書記官   劉甄庭
附錄法條：
中華民國刑法第231條第1項
意圖使男女與他人為性交或猥褻之行為，而引誘、容留或媒介以
營利者，處 5 年以下有期徒刑，得併科 10 萬元以下罰金。

司法院資訊處製作；財團法人民間司法改革基金會備份。
